---
title: "Program Matriks"
author: "Thoyibatul Aita; Teknik Informatika UIN Maulana Malik Ibrahim Malang || Dosen pengampu : Prof.Dr. Suhartono, M.Kom"
date: "21 Februari 2021"
output: html_document
---
Membuat elemmen matriks A dengan membuat fungsi matrix(), didalam nya kita isi dengan data sebanyak 25, yang terdiri dari 1 sampai 25, yang mana terdapat baris yang ditunjukkan nrow=5, ditunjukkan kolom ncol=5

```{r}
A<- matrix(data = 1:25, nrow = 5, ncol = 5, byrow = TRUE)
A
```
Membuat element matriks B dengan membuat fungsi matrix(), didalam nya kita isi dengan data sebanyak 25, yang terdiri dari 25 sampai 49, yang mana terdapat baris yang ditunjukkan nrow=5, ditunjukkan kolom ncol=5

```{r}
B<- matrix(data = 25:49, nrow = 5, ncol = 5, byrow = FALSE)
B
```
Operasi Dasar Matriks

1. Penjumlahan Matriks A dan B

Penjumlahan matriks hanya dapat dilakukan apabila kedua matriks memiliki ukuran atau tipe yang sama. Elemen-elemen yang dijumlahkan adalah elemen yang posisi atau letaknya sama.

```{r}
A + B
```
2. Pengurangan Matriks A dan B

Pengurangan matriks hanya dapat dilakukan apabila kedua matriks memiliki ukuran atau tipe yang sama. Elemen-elemen yang dikurangi adalah elemen yang posisi atau letaknya sama.

```{r}
A - B
```
3. Perkalian Matriks A dan B

Matriks dapat dikalikan dengan cara tiap baris dikalikan dengan tiap kolom, lalu dijumlahkan pada baris yang sama.
```{r}
A * B
```
4. Pembagian Matriks A dan B

Pembagian matriks A dan B dapat dilakukan bila kedua matriks memiliki ordo yang sama. Kemudian masing-masing elemen matriks A akan dibagi dengan elemen matriks B.
```{r}
A / B
```
5. Perpangkatan Matriks A dan B

Perpangkatan matriks A dan B dapat dilakukan jika kedua matriks memiliki ordo yang sama. kemudian masing-masing elemen mastriks A akan dipangkatkan dengan elemen matriks B.
```{r}
A ^ B
```
